臺灣桃園地方法院小額民事判決
111年度桃小字第1261號
原      告  玉山商業銀行股份有限公司


法定代理人  黃男州  
訴訟代理人  程盈傑  
            李世賢  
被      告  張清香  
上列當事人間請求清償債務事件，本院於民國111年8月3日言詞
辯論終結，判決如下：
    主      文
一、被告應給付原告新臺幣7,968元，及自民國一一一年二月三
    日起至清償日止，按週年利率百分十五計算之利息。
二、訴訟費用新臺幣1,000元由被告負擔。
三、本判決得假執行。
　　理由要領
原告主張之事實，有信用卡申請書、應收帳務明細表、信用卡約
定條款等（見臺灣新北地方法院司促字卷第9至79頁）在卷為佐
，經核與其所述相符。而被告雖辯稱：上開信用卡之帳款係由訴
外人陳博雄消費所生，而被告已與陳博雄離婚多年，該消費帳款
應由陳博雄自行負責等語（見本院卷第11頁背面），並提出戶口
名簿及通訊軟體對話記錄截圖等（見臺灣新北地方法院重小字卷
第11至15頁）為憑。然正卡持有人就其本人及附卡持卡人所使用
信用卡所生應付帳款負全部清償責任，如正卡持卡人未清償，附
卡持卡人僅就使用該附卡所生應付帳款負清償責任，為上開信用
卡申請書第3點所明文規定。經查，本案信用卡為被告親自申辦
，且本案信用卡為被告交與陳博雄使用乙情，為被告所自認（臺
灣新北地方法院重小字卷第9頁，本院卷第11頁背面），則縱如
被告上開所述前開消費款係陳博雄所為而與其無關，惟其既為本
案信用卡之申請人，且本案信用卡係由其交與陳博雄使用，揆諸
上開約定，被告仍應就該等消費款項負清償之責。至被告與陳博
雄間若另有約定者，依債之相對性原則，亦僅被告得向陳博雄請
求給付該等款項，被告自不得據以拒絕原告清償債務之請求。是
被告上開所辯，顯屬無據。則本院綜合本件調查證據之結果及全
辯論意旨，堪信原告之主張為真實。從而，原告請求如主文第一
項所示，為有理由，應予准許。
中　　華　　民　　國　　111 　年　　8 　　月　　11　　日
                  桃園簡易庭  法  官  顏嘉漢
以上為正本係照原本作成。
如不服本判決，應於送達後20日內，向本院提出上訴狀並表明上
訴理由，如於本判決宣示後送達前提起上訴者，應於判決送達後
20日內補提上訴理由書（須附繕本）。
如委任律師提起上訴者，應一併繳納上訴審裁判費。   
中　　華　　民　　國　　111 　年　　8 　　月　　11　　日
                              書記官  楊上毅
附錄：
一、民事訴訟法第436條之24第2項：
    對於小額程序之第一審裁判上訴或抗告，非以其違背法令為
    理由，不得為之。
二、民事訴訟法第436條之25：
    上訴狀內應記載上訴理由，表明下列各款事項：
    (一)原判決所違背之法令及其具體內容。
    (二)依訴訟資料可認為原判決有違背法令之具體事實。
三、民事訴訟法第471條第1項：（依同法第436條之32第2項規定
    於小額事件之上訴程序準用之）
    上訴狀內未表明上訴理由者，上訴人應於提起上訴後20日內
    ，提出理由書於原第二審法院；未提出者，毌庸命其補正，
    由原第二審法院以裁定駁回之。